【裁判字號】    92,易,1473
【裁判日期】    921009
【裁判案由】    竊盜等
【裁判全文】
臺灣臺北地方法院刑事判決                        九十二年度易字第一四七三號
    公  訴  人  臺灣臺北地方法院檢察署檢察官
    被      告  丁○○  男  三.
                壬○○  男  十.
右列被告因竊盜等案件，經檢察官提起公訴（九十二年度偵字第一一七二六號）及移
送併辦（臺灣士林地方法院檢察署九十二年偵字第四八八一號），本院於準備程序進
行中，被告先就被訴事實為有罪之陳述，經裁定進行簡式審判程序，判決如左：
    主  文
丁○○共同連續攜帶兇器竊盜，累犯，處有期徒刑壹年捌月。扣案如附表貳所示之物
均沒收。
壬○○共同連續攜帶兇器竊盜，處有期徒刑捌月。扣案如附表貳編號參、肆所示之物
均沒收。
    事  實
一、丁○○前於民國八十九年間，因賭博罪，經臺灣板橋地方法院判處有期徒刑三月
    確定，於八十九年十月廿三日易科罰金執行完畢，復於九十一年間，因竊盜罪，
    經臺灣高等法院判處有期徒刑一年確定（現正在執行中，此竊盜罪部分不構成累
    犯），詎猶不知悔改，與綽號「么仔」、真實姓名年籍不詳之成年男子基於意圖
    為自己不法所有及毀損他人所有自小客車車窗之概括犯意聯絡，或由丁○○單獨
    為之，或另分別與壬○○、古祥乙（另由臺灣士林地方法院判決有期徒刑一年在
    案）共同基於前開概括犯意聯絡，由丁○○準備如附表二編號一、三所示、客觀
    上足以殺傷人身、具有危險性、得為兇器使用之物，於附表一所示時間、地點，
    或由丁○○單獨本於前開概括犯意下手、或與壬○○、或與古祥乙以一人持無線
    電對講機把風、一人下手行竊之方式，持前開兇器，擊破右前車窗玻璃或撬壞駕
    駛座旁車門鎖，足以生損害於被害人己○○、子○○、庚○○、癸○○、甲○○
    、辛○○等人，並以此方法進入如附表一所示之車輛內，竊取如附表一所示之Ｋ
    ８型行車電腦；迨至九十二年五月六日上午十時許，丁○○、古祥乙本於前揭概
    括犯意，在臺北市○○區○○路基河二號水門附近，持前揭附表二編號一所示兇
    器擊破丙○○所有Ｚ三—四五三六號自小客車右前座車窗，足以生損害於丙○○
    ，並進入車內拉下行車電腦線路正著手行竊該車行車電腦時，為路人林瀚藝發覺
    而不遂，經林瀚藝報警查獲，扣得如附表二編號一、二所示之物。嗣又於九十二
    年五月十四日中午十二時二十分許，丁○○、壬○○本於前揭犯意，在臺北市○○區○○路五段福德橋附近，持前開附表二編號三所示兇器，擊破戊○○所有Ｆ
    九—二六七三號自小客車右前座車窗玻璃，足以生損害於戊○○，並進入車內竊
    得如附表一編號十五所示行車電腦一部得手後，旋為埋伏當地之員警林景常當場
    查獲，並扣得如附表二編號三、四所示之物。
二、案經被害人己○○、子○○、庚○○、癸○○、丙○○、甲○○、辛○○、戊○○訴由臺北市政府警察局南港分局、文山第一分局移送臺灣臺北地方法院檢察署
    檢察官偵查起訴及移送併辦，本院於準備程序進行中，被告先就被訴事實為有罪
    之陳述，經裁定進行簡式審判程序。
    理  由
一、右揭犯罪事實，業據被告丁○○、壬○○坦承不諱，核與證人即共犯古祥乙、被
    害人葉福基、己○○、王莉萍、子○○、丁中惠、庚○○、乙○○、丑○○、戴
    維芯、潘美梓、癸○○、丙○○、辛○○、甲○○、戊○○、證人即查獲員警林
    景常、目擊路人林瀚藝等人證述內容相符，復有扣案附表二所示之物、附表一編
    號十四、十五之車輛車窗遭毀損照片、查獲行車電腦照片、贓物認領保管單、內
    政部警政署刑事警察局鑑驗書（在癸○○所有車號八Ｋ─五四七二號自小客車內
    塑膠板上採得證人即共犯古祥乙之指紋一枚）等在卷可稽，堪認被告二人自白與
    事實相符，又被告二人為警查獲時扣得之行車電腦，除部分經被害人指認無誤而
    領回者外，其他行車電腦因並無與車身號碼或引擎號碼連結，無從追查係配置於
    何車等情，業據南陽實業股份有限公司函覆屬實，有該公司九十二年六月十七日
    （九二）南陽南外字第０一八號函在卷可稽，且訊之被告丁○○亦供稱無法明確
    回憶竊盜上開行車電腦之詳細時間、地點，是僅能依前開證據認定確為被告所竊
    ，無從確認其確切之竊盜時間、地點，併此敘明。又被告丁○○前固亦因共同連
    續攜帶兇器竊盜罪，經臺灣高等法院於九十二年四月二十九日以九十二年上易字
    第四０九號判決判處有期徒刑一年確定，然前開判決所認定之被告犯罪時間係自
    九十一年七月六日起至九十一年十二月二十八日止，距離本件第一次竊盜犯行已
    逾數月之久，且所竊盜者為自小客車，亦與本件係竊盜車內行車電腦之犯罪客體
    有所不同，難認二者係本於概括犯意而為、具有連續犯裁判上一罪關係而為前開
    確定判決效力所及，本院自得就公訴意旨所指犯行另為實體上判決，末此敘明。
    綜上所述，本件事證明確，被告犯行堪以認定，應依法論科。
二、查附表編號一、三所示之物，均為客觀上足以殺傷人身、具有危險性、得為兇器
    使用之物。核被告二人所為，係犯刑法第三百二十一條第一項第三款之攜帶兇器
    加重竊盜罪、同法第三百五十四條之毀損罪，其中附表一編號十二所示之竊盜行
    為，被告丁○○所為係犯刑法第三百二十一條第二項、第一項第三之竊盜未遂罪
    ，被告丁○○、壬○○與綽號「么仔」、真實姓名年籍不詳之成年男子及古祥乙
    ，就上開犯行，有犯意聯絡及行為分擔，皆為共同正犯，被告多次竊盜、毀損犯
    行，時間緊接、方法相近、觸犯構成犯罪要件相同之罪名，顯係各基於概括犯意
    ，應各依連續犯之規定依攜帶兇器竊盜既遂論以一罪，並均加重其刑；被告二人
    毀損他人車窗之目的在於竊盜車內行車電腦，所犯二罪間，有方法目的之牽連關
    係，為牽連犯，應從一重以連續攜帶兇器加重竊盜罪處斷。查被告丁○○前因賭
    博罪，經臺灣板橋地方法院判處有期徒刑三月確定，於八十九年十月廿三日易科
    罰金執行完畢，有卷附臺灣高等法院被告全國前案紀錄表一紙在卷可稽，其受有
    期徒刑執行完畢，五年內再犯本件有期徒刑以上之罪，為累犯，依法遞加重其刑
    。公訴人雖僅就被告丁○○如附表一編號七至九、十三至十五及十七之犯行提起
    公訴，然檢察官就犯罪事實一部起訴者，效力及於全部，本件被告丁○○所犯附
    表一編號一至六、十至十二及十六之犯罪事實，與已起訴之部分有連續犯裁判上
    一罪關係，本院自應就此部分併予審判，又被害人甲○○、辛○○、戊○○等亦
    就被告二人所涉毀損罪嫌提出告訴，業據本院核閱屬實（見偵卷第十頁以下），
    此部分公訴意旨雖誤認未提出告訴而未據起訴，然檢察官就犯罪事實一部起訴者
    ，效力及於全部，此部分與前揭竊盜犯行有牽連犯之裁判上一罪關係，本院亦應
    就此部分併予審判，均此敘明。爰審酌被告二人不思從事正業，其犯罪之動機、
    目的、手段，犯罪所生之危害，嗣後坦承犯行，犯後態度尚佳，其中丁○○前甫
    因攜帶兇器竊盜，經臺灣高等法院九十二年上易字第四０九號判決判處有期徒刑
    一年確定，有判決書一紙在卷可稽，亦足見其素行惡劣等一切情狀，各量處如主
    文所示之刑。扣案如附表二所示之物，為被告丁○○所有，供與被告壬○○及共
    犯古祥乙犯罪所用之物，應依法宣告沒收。
三、公訴意旨另以：被告丁○○於附表一編號七、八所示時地，擊破被害人乙○○、
    丑○○所有自小客車車窗玻璃，因認被告此部分行為涉有刑法第三百五十四條之
    毀損罪嫌，然按告訴乃論之罪，告訴人於第一審辯論終結前得撤回其告訴，告訴
    經撤回者，應諭知不受理之判決，刑事訴訟法第二百三十八條第一項、第三百零
    三條第三款定有明文。又刑法第三百五十四條依同法第三百五十七條規定，為告
    訴乃論之罪，告訴人乙○○、丑○○嗣於本院審理中業已具狀撤回先前提出之毀
    損告訴，有刑事撤回告訴狀二紙在卷可稽（見本院九十二年九月九日訊問筆錄後
    ），惟公訴意旨認此部分與前揭論罪科刑部分有牽連犯裁判上一罪關係，爰不另
    為公訴不受理之諭知。
據上論斷，應依刑事訴訟法第二百九十九條第一項前段、第二百七十三條之一第一項
，刑法第二十八條、第五十六條、第三百二十一條第一項第三款、第三百五十四條、
第五十五條、第四十七條、第三十八條第一項第二款，罰金罰鍰提高標準條例第一條
前段，判決如主文。
本案經檢察官黃玉婷到庭執行職務
中      華      民      國    九十二    年      十      月      九      日
                                      臺灣臺北地方法院刑事第十二庭
                                          法  官 張永宏
右正本證明與原本無異。
如不服本判決，應於判決送達後十日內向本院提出上訴狀（應抄附繕本）。告訴人或
被害人如對於本判決不服者，應具備理由請求檢察官上訴，其上訴期間之計算係以檢
察官收受判決正本之日期為準。
                                          書記官 黃瓊滿
中      華      民      國    九十二    年      十      月    十三      日
附錄本件論罪科刑法條全文
刑法第三百二十一條第一項第三款
犯竊盜罪而有左列情形之一者，處六月以上、五年以下有期徒刑：
三  攜帶兇器而犯之者。
刑法第三百五十四條
毀棄、損壞前二條以外之他人之物或致令不堪用，足以生損害於公眾或他人者，處二
年以下有期徒刑、拘役或五百元以下罰金。
附表一
┌──┬──────┬─────────┬────────┬───┬───┐
│編號│竊盜時間    │竊盜地點          │行為客體        │行為人│備註  │
├──┼──────┼─────────┼────────┼───┼───┤
│一  │九十二年三月│臺北市○○區○○路│葉福基所有Ｌ五—│丁○○│      │
│    │十五日      │廿一巷廿二號前    │二九八一號車之行│古祥乙│      │
│    │            │                  │車電腦（37820-P6│      │      │
│    │            │                  │E-T00-000-000000│      │      │
│    │            │                  │-D3）           │      │      │
├──┼──────┼─────────┼────────┼───┼───┤
│二  │九十二年三月│臺北市南港區研究院│己○○所有Ｖ七—│丁○○│提出毀│
│    │十五日上午某│路中華技術學院外軍│五００九號車之行│古祥乙│損告訴│
│    │時          │人公墓路邊        │車電腦（37820-P6│      │      │
│    │            │                  │E-T00-000-000000│      │      │
│    │            │                  │）              │      │      │
├──┼──────┼─────────┼────────┼───┼───┤
│三  │九十二年三月│臺北市南港區研究院│王莉萍所有ＤＬ—│丁○○│      │
│    │十五日      │路三段二百四十五號│００一二號車之行│古祥乙│      │
│    │            │前                │車電腦（37820-P6│      │      │
│    │            │                  │E-00-000-00000-0│      │      │
│    │            │                  │E）             │      │      │
├──┼──────┼─────────┼────────┼───┼───┤
│四  │九十二年三月│臺北市○○區○○路│子○○所有Ｐ八—│丁○○│提出毀│
│    │廿二日      │五段臨一一八停車格│六四四三號車之行│古祥乙│損告訴│
│    │            │旁                │車電腦（37820-P6│      │      │
│    │            │                  │X-F00-0000-00000│      │      │
│    │            │                  │8）             │      │      │
├──┼──────┼─────────┼────────┼───┼───┤
│五  │九十二年三月│臺北市○○區○○路│丁中惠所有Ｇ三—│丁○○│      │
│    │廿六日      │三八三巷三號前    │八二三０號車之行│古祥乙│      │
│    │            │                  │車電腦（37820-P6│      │      │
│    │            │                  │X-F00-000-000000│      │      │
│    │            │                  │-F9）           │      │      │
├──┼──────┼─────────┼────────┼───┼───┤
│六  │九十二年四月│臺北市○○區○○街│庚○○所有ＣＲ—│丁○○│提出毀│
│    │六日        │三七三巷九八號斜對│二二０八號車之行│古祥乙│損告訴│
│    │            │面人行道          │車電腦（37820-P6│      │      │
│    │            │                  │E-T00-000-000000│      │      │
│    │            │                  │）              │      │      │
├──┼──────┼─────────┼────────┼───┼───┤
│七  │九十二年四月│臺北縣深坑鄉下北二│乙○○所有Ｔ四—│丁○○│嗣後撤│
│    │十二日下午一│高交流道第一個紅綠│六五六七號車之行│      │回毀損│
│    │時許        │燈旁              │車電腦（37820-P6│      │告訴  │
│    │            │                  │E-F00-000-000000│      │      │
│    │            │                  │）              │      │      │
├──┼──────┼─────────┼────────┼───┼───┤
│八  │九十二年四月│臺北市○○區○○路│丑○○所有ＤＴ—│丁○○│嗣後撤│
│    │十三日至四月│二段一一巷內堤防邊│六０一九號車之行│      │回毀損│
│    │十七日間某時│                  │車電腦（37820-P6│      │告訴  │
│    │許          │                  │E-T01）         │      │      │
├──┼──────┼─────────┼────────┼───┼───┤
│九  │九十二年四月│臺北市○○區○○街│戴維芯所有五Ｐ—│丁○○│      │
│    │十五日晚間十│三十巷十五號前    │二五九一號車之行│      │      │
│    │時許        │                  │車電腦（機號不詳│      │      │
│    │            │                  │）              │      │      │
├──┼──────┼─────────┼────────┼───┼───┤
│十  │九十二年四月│臺北市○○路一二０│潘美梓所有ＤＬ—│丁○○│      │
│    │十九日      │巷與永吉路三十巷一│六五二五號車之行│古祥乙│      │
│    │            │六七弄口          │車電腦（37820-P6│      │      │
│    │            │                  │E-T00-000-000000│      │      │
│    │            │                  │-D3）           │      │      │
├──┼──────┼─────────┼────────┼───┼───┤
│十一│九十二年五月│臺北市ＴＶＢＳ對面│癸○○所有八Ｋ—│丁○○│提出毀│
│    │六日上午十時│巷子重劃區內      │五四七二號車之行│古祥乙│損告訴│
│    │許          │                  │車電腦（37820-P2│      │      │
│    │            │                  │P-H71）         │      │      │
├──┼──────┼─────────┼────────┼───┼───┤
│十二│九十二年五月│臺北市○○區○○街│丙○○所有Ｚ三—│丁○○│提出毀│
│    │六日上午十一│基河二號水門附近  │四五三六號車之行│古祥乙│損告訴│
│    │時五十分許  │                  │車電腦          │      │、竊盜│
│    │            │                  │                │      │未遂  │
├──┼──────┼─────────┼────────┼───┼───┤
│十三│九十二年五月│臺北縣深坑鄉阿柔村│辛○○所有ＣＵ—│丁○○│提出毀│
│    │十四日中午十│公館後街九號      │五六三０號車之行│壬○○│損告訴│
│    │二時許      │                  │車電腦（37820-F-│      │      │
│    │            │                  │000-000000）    │      │      │
├──┼──────┼─────────┼────────┼───┼───┤
│十四│九十二年五月│臺北市○○區○○路│甲○○所有Ｆ七—│丁○○│提出毀│
│    │十四日中午十│五段與臺北縣深坑鄉│九０九八號車之行│壬○○│損告訴│
│    │二時二十分許│交界處            │車電腦（37820-P6│      │      │
│    │            │                  │E-T00-000-000000│      │      │
│    │            │                  │）              │      │      │
├──┼──────┼─────────┼────────┼───┼───┤
│十五│九十二年五月│臺北市○○區○○路│戊○○所有Ｆ九—│丁○○│提出毀│
│    │十四日中午十│五段福德橋附近    │二六七三號車之行│壬○○│損告訴│
│    │二時二十分許│                  │車電腦（37820-P6│      │      │
│    │            │                  │E-T00-000-000000│      │      │
│    │            │                  │）              │      │      │
├──┼──────┼─────────┼────────┼───┼───┤
│十六│九十二年四月│不詳地點          │不詳人所有自小客│丁○○│      │
│    │間某日      │                  │車裝載之行車電腦│古祥乙│      │
│    │            │                  │共二部：        │      │      │
│    │            │                  │SERVICE NO 162│      │      │
│    │            │                  │479*000000000000│      │      │
│    │            │                  │7）             │      │      │
│    │            │                  │（37820-P6E-T0│      │      │
│    │            │                  │1）             │      │      │
├──┼──────┼─────────┼────────┼───┼───┤
│十七│九十二年四月│不詳地點          │不詳人所有喜美牌│丁○○│      │
│    │間某日      │                  │自小客車裝載之Ｋ│      │      │
│    │            │                  │８型行車電腦共十│      │      │
│    │            │                  │部：            │      │      │
│    │            │                  │（37820-P6X-F8│      │      │
│    │            │                  │0-0000-00000）  │      │      │
│    │            │                  │（37820-P6E-T5│      │      │
│    │            │                  │0-000-000000）  │      │      │
│    │            │                  │（37820-P6E-F8│      │      │
│    │            │                  │0-0000-000000） │      │      │
│    │            │                  │（37820-P6E-F0│      │      │
│    │            │                  │0-000-000000）  │      │      │
│    │            │                  │（37820-P6E-T5│      │      │
│    │            │                  │0-000-000000）  │      │      │
│    │            │                  │（37820-P6X-F8│      │      │
│    │            │                  │0-0000-000000） │      │      │
│    │            │                  │（37820-P6X-F8│      │      │
│    │            │                  │0-0000-0000000）│      │      │
│    │            │                  │（37820-P6X-F5│      │      │
│    │            │                  │0-000-000000）  │      │      │
│    │            │                  │（37820-P6X-F5│      │      │
│    │            │                  │0-000-00000）   │      │      │
│    │            │                  │（37820-P6X-F5│      │      │
│    │            │                  │0-000-000000）  │      │      │
└──┴──────┴─────────┴────────┴───┴───┘
附表二
┌──┬────┬────────────────────┬───────┐
│編號│查獲時間│扣案物名稱                              │備註          │  │
├──┼────┼────────────────────┼───────┤
│一  │九十二年│活動扳手一支、剪刀三支、錐形鑿子一支、一│被告丁○○所有│
│    │五月六日│字起子三支、Ｔ型起子一支、鉗子一支。    │，供被告丁○○│
│    │上午十一│                                        │與共犯古祥乙犯│
│    │時五十分│                                        │罪所用之物    │
│    │許      │                                        │              │
├──┼────┼────────────────────┼───────┤
│二  │同右    │無線電對講機二支、黑色塑膠袋一捆、手套一│同右          │
│    │        │雙。                                    │              │
├──┼────┼────────────────────┼───────┤
│三  │九十二年│Ｔ型扳手（長型）一支、Ｔ型扳手（短型）一│被告丁○○所有│
│    │五月十四│支、梅花套筒一支、一字起子三支、剪線鉗一│，共被告丁○○│
│    │日上午十│支。                                    │、壬○○犯罪所│
│    │二時二十│                                        │用之物        │
│    │分許    │                                        │              │
├──┼────┼────────────────────┼───────┤
│四  │        │無線電對講機二支、手套四雙。            │同右          │
└──┴────┴────────────────────┴───────┘


司法院資訊處製作；財團法人民間司法改革基金會備份。
